【裁判字號】    97,審易,1296
【裁判日期】    970827
【裁判案由】    竊盜等
【裁判全文】
臺灣高雄地方法院刑事判決            97年度審易字第1296號
公  訴  人  臺灣高雄地方法院檢察署檢察官
被      告  丁○○
                    號
上列被告因竊盜等案件，經檢察官提起公訴（97年度偵字第1483
6 號），本院依簡式審判程序審理，判決如下：
    主  文
丁○○犯攜帶兇器竊盜罪，累犯，處有期徒刑捌月。扣案鐵剪、
鐮刀各壹支均沒收。
    事實及理由
一、本件被告丁○○所犯刑法加重竊盜罪，為死刑、無期徒刑、
    最輕本刑為3 年以上有期徒刑以外之罪，其於準備程序進行
    中，就被訴事實為有罪之陳述，經本院告知簡式審判程序之
    旨，並聽取檢察官及被告之意見後，裁定進行簡式審判程序
    。
二、本件犯罪事實及證據，除犯罪事實補充「並扣得鐵剪、鐮刀
    各1 支」、證據部分補充被告於本院審理中之自白外，均引
    用檢察官起訴書之記載（如附件）。
三、核被告所為，係犯刑法第321 條第1 項第3 款之攜帶兇器竊
    盜罪。被告有如事實欄所載之前案科刑及執行紀錄，有卷附
    臺灣高等法院被告前案紀錄表可按，其受有期徒刑之執行完
    畢，5 年以內故意再犯有期徒刑以上之罪，為累犯，應依刑
    法第47條第1 項之規定加重其刑。爰審酌被告有犯罪前科，
    素行不佳，年值青壯，身心健全，不思循正當工作以謀資費
    ，竟竊取公用財物，價值觀念偏差，應予導正，犯罪所生危
    害並非輕微，本應重懲；惟念其事後坦承犯行，犯罪後態度
    尚可等一切情狀，量處如主文所示之刑。扣案之鐵剪、鎌刀
    各1 支，均屬被告所有供犯罪所用之物，業據其供陳在卷，
    均應依刑法第38條第1 項第2 款宣告沒收。
據上論斷，應依刑事訴訟法第273 之1 第1 項、第299 條第1 項
前段、第310 條之2 、第454 條第2 項，刑法第321 條第1 項第
3 款、第47條第1 項、第38條第1 項第2 款，判決如主文。
本案經檢察官吳正中到庭執行職務。
中    華    民    國    97    年    8     月    27    日
                  刑事第七庭    法  官  蔡廣昇
以上正本證明與原本無異。
如不服本判決應於收受本判決後10日內向本院提出上訴書狀，並
應敘述具體理由，如未敘述上訴理由者，應於上訴期間屆滿後20
日內補提理由書狀於本院（均須按他造當事人之人數附繕本）「
切勿逕送上級法院」。
中    華    民    國    97    年    8     月    27    日
                                書記官  林豐富
附錄本案論罪科刑法條：
中華民國刑法第321 條第1 項
犯竊盜罪而有左列情形之一者，處6月以上、5年以下有期徒刑：
三  攜帶兇器而犯之者。
附件：
臺灣高雄地方法院檢察署檢察官起訴書
                                     97年度偵字第14836號
    被      告  丁○○  男  45歲（民國○○年○○月○○日生）
                        籍設臺東縣臺東市○○里○○路○段
                            639巷35弄10號
                        現居高雄縣仁武鄉○○街166號
                        國民身分證統一編號：Ｚ000000000號
                丙○○  男  47歲（民國○○年○○月○○日生）
                        籍設臺東縣臺東市○○里○○路○段
                            639巷35弄10號
                        現居高雄縣仁武鄉○○街166號
                        國民身分證統一編號：Ｚ000000000號
上列被告因竊盜等案件，已經偵查終結，認應該提起公訴，茲將
犯罪事實及證據並所犯法條分敘如下：
        犯罪事實
一、丁○○曾因竊盜犯行，經法院判處有期徒刑1年6月，甫於95
    年11月 6日執行完畢出監，詎其猶不知俊悔，又意圖為自己
    不法之所有，於97年5月21日2時許，在高雄市小港區○○○
    路第04036號路燈下方，持自備之鐵剪及鎌刀各1支為工具，
    竊取高雄市政府工務局所設置之路燈電纜線（長約70公尺）
    ，得手後並通知其兄丙○○前來協助搬運。丙○○明知上開
    電纜線係丁○○竊得之贓物，竟基於搬運贓物之犯意，於同
    日凌晨3時許，騎乘車號3JC-892號機車至上開地點，與丁○
    ○共同將該電纜線搬上機車後，二人以該機車載運電纜線欲
    載往他處變賣，於同日 5時50分許，行經高雄縣林園鄉○○
    路與東林路口時，為警攔檢查獲。
二、案經高雄縣政府警察局林園分局報告偵辦。
        證據並所犯法條
一、證據清單：
┌──┬──────────┬─────────────┐
│    │    證據名稱        │        待證事實          │
├──┼──────────┼─────────────┤
│一  │被告丁○○之於警訊時│自承其有於上開時地持鐵剪及│
│    │及偵查中之自白      │鎌刀為工具，竊取電纜線之事│
│    │                    │實。                      │
├──┼──────────┼─────────────┤
│二  │被告丙○○於警訊時及│自承有於上開時地騎乘機車幫│
│    │偵查中之供述        │丁○○搬運電纜線遭警查獲之│
│    │                    │事實。                    │
├──┼──────────┼─────────────┤
│三  │證人乙○○於警訊時之│證上開電纜線確係高雄市政府│
│    │指證                │工務局所遭竊之事實。      │
├──┼──────────┼─────────────┤
│四  │贓物認領保管單1紙及 │證明上開犯罪事實。        │
│    │查獲照片4張附卷     │                          │
├──┼──────────┼─────────────┤
│五  │鐵剪及鐮刀各1支扣案 │證明上開加重竊盜事實。    │
└──┴──────────┴─────────────┘
二、所犯法條：
    核被告丁○○所為，係犯刑法第321條第1項第 3款之加重竊
    盜罪嫌。被告丙○○所為，係犯刑法第349條第2項搬運贓物
    罪嫌。被告丁○○於前案有期徒刑執行完畢後， 5年內再犯
    本件有期徒刑以上之罪，為累犯，請予加重其刑。
三、依刑事訴訟法第251條第1項提起公訴。
    此  致
臺灣高雄地方法院
中    華    民    國    97    年    6     月    23    日
                              檢  察  官  甲○○
上正本證明與原本無異
中    華    民    國    97    年    6     月    26    日
                              書  記  官  陳慈惠
所犯法條：
中華民國刑法第321條第1項第3款
（加重竊盜罪）
犯竊盜罪而有左列情形之一者，處六月以上、五年以下有期徒刑
：
一、於夜間侵入住宅或有人居住之建築物、船艦或隱匿其內而犯
    之者。
二、毀越門扇、牆垣或其他安全設備而犯之者。
三、攜帶兇器而犯之者。
四、結夥三人以上而犯之者。
五、乘火災、水災或其他災害之際而犯之者。
六、在車站或埠頭而犯之者。
前項之未遂犯罰之。


司法院資訊處製作；財團法人民間司法改革基金會備份。
